臺灣高等法院臺中分院刑事裁定　　　　　　　　　　九十三年度交抗字第五二七號
　　抗　告　人
　　即受處分人　甲○○
右列抗告人因違反道路交通管理處罰條例案件，不服臺灣台中地方法院中華民國九十
三年七月二十二日裁定（九十三年度交聲字第四三五號）提起抗告，本院裁定如左：
      主  文
抗告駁回。
      理  由
一、本件原裁定以抗告人甲○○於民國（下同）九十三年四月二十日十四時二十分許
    ，駕駛其所有車號Ｘ六─五五二七號自小客車，在臺八六線十三‧五公里西向處
    ，因行車限速八十公里，經雷射測速槍測得時速一○○公里，超速二十公里（測
    距二六七‧七公尺）之違規事實，為臺南縣警察局交通隊員警依法當場攔檢舉發
    等情，有原舉發機關員警舉發之違反道路交通管理事件通知單一紙與裁決書一份
    在案可稽。且依原舉發機關九十三年五月七日之書函及該測速器之檢驗資料得知
    本件係執勤員警於該時、地，執行取締違規超速，見Ｘ六─五五二七號自小客車
    ，經雷射槍測速器測得時速一百公里，超過速限規定，並確認該車為違規車輛，
    執勤人員攔車後請駕駛人出示駕照、行照，並下車看測速器所測得之時速，經確
    認無誤後，依法製單舉發超速；雷射槍測速器為直線鎖定單一部車輛，無法同時
    測得二部以上之車輛速度，且均面對來車方向測速，經鎖定超速車輛並由執勤員
    警目視確認後，始予攔車檢查，部分車輛於測速點發現有警車而自行減速時，惟
    車輛於測速點即被測速器鎖定，本案為當場依法攔車取締，無須提供現場照片；
    所使用之雷射測速器（雷射槍），儀器之檢驗及準確度，係採用國際標準，雷射
    槍均經檢驗合格始得出廠，且該檢驗合格之中譯本，並經臺北地方法院認證等情
    ，並據證人即舉發員警林誌吉與江銘崇結證目擊違規以及其操作雷射測速槍並無
    偏差等語，認為抗告人違規事證明確，並以抗告人雖否認超速行車，質疑是否誤
    測其他車輛速度云云，但未舉證以實其說，認無可採，對於所辯情詞予以指駁，
    因而維持原處分機關依據道路交通管理處罰條例第四十條第一項、第六十三條第
    一項第一款所為裁罰，經核於法尚無違誤。
二、抗告意旨對於業經原裁定論斷之事項，仍執前詞否認違規超速，辯稱：雷射測速
  瞄準需由員警以目測方式確認目標，若員警於按下測速之瞬間，只要非常輕微的
    手部晃動即可能測得非本人之車速。測速槍僅能顯示測得之車速及測點距離，並
    無其他證據加以佐證，無法證實員警測速目標為本人所駕駛之車輛，且現場兩位
    員警是球員兼裁判，其證詞僅能做為參考而非絕對，本案唯一的人證是兩名取締
    違規有獎金可拿之辛勞員警，在有利可圖之前提下，本案兩名員警的證人資格應
    取消。惟查：證人就其親歷事實之陳述，為不可替代之證據方法，就其所述見聞
    經過之真實性倘有質疑，除依法定交互詢問程序加以檢驗外，不得僅因其個人身
    分、地位或與當事人之關係而謂其不得作證，此在證人業已具結願依偽證罰則擔
    保證言可信之場合，尤為如此，況現行法律並未禁止執行舉發勤務之公務員作證
    ，抗告人違規之情形，既經現場目擊證人林誌吉、江銘崇依法具結，以偽證罰則
    擔保所述確屬真實，抗告人於原法院傳訊證人當時在場，倘若對於證人所述內容
    有所質疑，儘可即時依刑事訴訟法所定程序聲請詰問，乃捨此不為，徒以該證人
    為舉發警員而就其證言價值加以爭執，自非可取。而抗告人泛稱雷射槍測速在執
    行上容有失誤，又未依照道路交通管理處罰條例第八十九條準用刑事訴訟法第一
    百六十三條之一規定，具體表明有利於己之證據方法聲請調查，原裁定敘明抗告
    人未就所辯情節舉證，因而對其為不利之判斷，亦無不合。抗告為無理由，應予
    駁回。
三、據上論斷，應依道路交通案件處理辦法第二十六條，刑事訴訟法第四百十二條，
    裁定如主文。
中      華      民      國     九十三     年     九     月    二十一    日
                                   臺灣高等法院臺中分院刑事第三庭
                                         審判長法  官　陳　朱  貴
                                               法　官  廖  柏　基
                                               法　官  劉　連　星
右正本證明與原本無異。
不得再抗告。
                                               書記官  李  妍  嬅
中     華     民     國     九十三     年      九      月    二十二     日
                                                              　　　　　Ｆ
